臺灣新竹地方法院刑事判決　　　　　　　94年度簡上字第14號
上　訴　人
即　被　告　甲○○原名成功舉
選任辯護人　陳景新律師
上列被告因違反電信法等案件，不服本院新竹簡易庭九十三年度
竹簡字第三二七號中華民國九十三年十二月二十二日第一審簡易
判決（聲請簡易判決處刑案號：臺灣新竹地方法院檢察署九十三
年度偵字第一三七三號），提起上訴，本院管轄之第二審合議庭
判決如下：
    主  文
上訴駁回。
    事  實
一、緣丁○○於民國九十二年十一月二十七日凌晨二時許，在其
    所任職、位於新竹市○○路三五七號之「金典ＫＴＶ」廁所
    內，拾得蔡琇娥向遠傳電信股份有限公司【下稱遠傳公司】
    承租、交由丙○○使用，且已脫離丙○○持有之行動電話用
    戶識別卡（以下簡稱「ＳＩＭ卡」，門號為0000000
    000號，丙○○將該ＳＩＭ卡放在皮夾內，於九十二年十
    一月二十六日下午五、六時許，在「金典ＫＴＶ」二樓包廂
    內連同皮夾遺失，為離本人所持有之物），竟將之侵占入己
    ，復又將該ＳＩＭ卡插入自己之行動電話手機內，自九十二
    年十一月二十七日下午五時五十五分二十一秒起至同年十二
    月二十二日凌晨一時許止，以無線方式連續盜用該ＳＩＭ卡
    通話，使遠傳公司誤認丁○○為有權使用之人而提供通訊服
    務，共計有六十五通之多（內含撥打遠傳公司所提供之「５
    ３０聊天室」服務功能共計十三通），獲取之通話利益則為
    新臺幣（下同）一千零四十二點六元。其間於同年十二月四
    日晚上十一時五十七分許、同年十二月十九日下午四時四十
    九分許、晚上七時十七分許、晚上十一時十七分許、同年十
    二月二十日凌晨零時十一分許、凌晨一時九分許，丁○○不
    知情之同事甲○○因手機沒電或故障，遂向丁○○借用插有
    前揭丙○○遺失之0000000000號ＳＩＭ卡之手機
    ，撥通0000000000號碼與女友通話，嗣後甲○○
    知悉丁○○所出借手機之ＳＩＭ卡係拾獲侵占之贓物，仍基
    於意圖為自己不法利益之概括犯意，利用已插入該ＳＩＭ卡
    之行動電話手機內，先後於同年十二月二十日晚上八時五十
    四分許、晚上九時零一分許以無線方式連續盜用該ＳＩＭ卡
    撥通0000000000號碼與女友通話通話，使遠傳公
    司誤認甲○○為有權使用之人而提供通訊服務，而獲取之通
    話利益總計為四十點三元。嗣於九十二年十二月三十一日經
    丙○○報警處理，於九十三年二月十七日為警查獲。
二、案經丙○○訴由新竹市警察局移送臺灣新竹地方法院檢察署
    檢察官偵查聲請簡易判決處刑。
    理  由
一、訊據被告甲○○固不否認自同案被告丁○○處借用0000
    000000號行動電話ＳＩＭ卡使用，惟矢口否認有何收
    受贓物及違反電信法犯行，辯稱：(1)伊在警詢中，經警察提
    示被害人丙○○所持用之0000000000號行動電話
    通信單時（其中顯示被告甲○○撥打之次數應為８次），伊
    辯稱僅撥打二、三次，是因應訊時心情緊張而胡亂作答；(2)
    伊在檢察官偵訊時供承自己在明知系爭ＳＩＭ卡係同案被告
    丁○○拾得之贓物後，因為心起貪念，而持以使用一、二次
    等語，是因其回話遭檢察官打斷，心情緊張，胡亂應答所致
    ；(3)同案被告丁○○於偵查時稱伊於知悉系爭ＳＩＭ卡係拾
    得之贓物後，仍持以使用一、二次等語，是因同案被告丁○○要伊負擔賠償被害人丙○○損失，遭伊拒絕，故拖伊下水
    ，誣陷犯罪；(4)伊僅向被告丁○○借用ＳＩＭ卡二、三次，
    借用時並不知道該ＳＩＭ卡是丁○○拾得之贓物，伊是借用
    後才知ＳＩＭ卡來源有問題，知道後就未再借用云云。經查
    ：
（一）被告甲○○以前揭被害人丙○○遺失之00000000
      　00號ＳＩＭ卡撥通0000000000與女友通話
      ，計有八次之多，有遠傳公司0000000000號行
      動電話九十二年十二月電信費收費明細、雙向通聯紀錄各
      一份附卷為憑（見偵查卷第二一至二五頁），被告甲○○
      在警員提示前開文件單據後，若被告甲○○心情緊張、惶
      恐，衡情，因應允警員所提實證之內容，惟伊竟無視於文
      書證據所顯見之實情，仍辯稱僅借用二、三次之顯非事實
      等語，誠可認被告甲○○嬌卸飾詞之心態及舉措。
（二）被告甲○○一再指陳伊於偵訊時，遭檢察官制止發言，無
      法詳述伊真意，致心情緊張、胡亂應答，以致於自白犯罪
      云云。惟以，本案業經本院勘驗同案被告丁○○、被告甲○○之於九十三年三月九日上午九時十三分之偵訊影音光
      碟後，分別製成偵查訊問筆錄勘驗內容，上開內容業經公
      訴蒞庭檢察官、被告甲○○及選任辯護人確認符合訊問實
      錄（見本院卷第五二、五三頁），針對被告甲○○之偵訊
      時間及偵訊過程並非冗長，內容亦相當明確，檢察官訊問
      之語調和緩、態度持平，針對檢察官第四個問題：「他（
      指同案被告丁○○）有跟你說那張卡是撿到的？」，被告
      甲○○答稱：「那是後來才知道的。」第五個問題：「我
      說知道之後，你還跟他借過一、二次，對不對？」，被告
      甲○○此際並未作猶疑即直接答稱：「對，對啊」，繼以
      檢察官再續問第六個問題：「你明明知道是撿來的，為什
      麼還拿來用？」（見本院卷第七六頁），此時被告甲○○
      答稱「貪啊」一語後，並無修正抑或補充說明之情事，在
      上開檢察官所問之第五、六個關鍵問題時，被告甲○○應
      答之態度從容，回答時並未顯露怯生恐懼之神色，更無伊
      所辯稱欲補充解釋，反遭檢察官打斷制止之狀況，從而被
      告甲○○事後一再以遭檢察官打斷制止伊自衛自辯等語粉
      飾伊於偵訊自承各節，實屬無據，不可採信。
（三）被告甲○○於檢察官訊問時已坦承係因為貪心所以在同案
      被告丁○○告知ＳＩＭ卡係撿來的之後仍有借用一、二次
      等語（見偵查卷第三四頁），經核與同案被告丁○○所供
      係直接借ＳＩＭ卡給被告甲○○，甲○○在看到丁○○替
      換ＳＩＭ卡時，問丁○○何以有另外一張卡，丁○○告知
      是撿到的之後，成功舉仍直接借用ＳＩＭ卡一、二次等情
      相符（見偵查卷第三三頁），則若上情係同案被告丁○○
      的虛構捏造之誆詞，何以被告甲○○於偵訊時未予釐清而
      為與同案被告丁○○相同之自白？再者，本案被告丁○○
      於九十三年四月二十九日已出面與被害人丙○○達成和解
      ，另經被告甲○○自承：伊認為伊沒有錯，不肯幫丁○○
      負擔和解金，且伊實際亦未曾償付任何和解金等語（見本
      院卷第九八頁），復據證人即同為金典ＫＴＶ員工之乙○○於本院證稱：他曾向丁○○借用系爭ＳＩＭ卡行動電話
      撥打，但同案被告丁○○並未向警員供出他曾使用過之事
      實，復基於同事之情誼，他有為丁○○籌措和解金，但據
      他所知，被告甲○○並未出錢等語（見本院卷第五八頁）
      ，惟依卷附之和解書所示（見原審卷第十五頁），被告甲○○雖自始至終拒不償付任何一筆金錢，即便針對伊所撥
      打之八通行動電話通訊費亦不願承擔使用者付費之基本責
      任之情況下，同案被告丁○○出面與被害人丙○○商議和
      解事宜時，並無自外於被告甲○○，仍同意讓一毛未付之
      被告甲○○列名於和解書內，以四萬元之和解金額同時併
      予解決被告甲○○與被害人丙○○所可能衍生之民事糾紛
      ，若同案被告丁○○確有誣陷被告甲○○，以達要脅被告
      甲○○償付一半之和解金之目的，則被告甲○○既分文未
      償，又怎會同意被告甲○○同時列名為和解當事人？再者
      ，被告甲○○拒不償付和解金後，同案被告丁○○於原審
      訊問時，猶針對被告甲○○涉案部分之事實閃爍掩飾，已
      露容隱之跡顯見二人關係菲淺，則被告甲○○以同案被告
      丁○○係因要脅伊負擔一半之和解金遭伊拒絕後，始誣陷
      伊犯罪等語，難信為真，委無足採。
（四）被告甲○○於警詢時雖辯稱有使用0000000000
      號行動電話ＳＩＭ卡，惟不知系爭ＳＩＭ係拾得，丁○○
      係事後告知才告知ＳＩＭ卡是撿來的云云（見偵查卷第一
      一頁），然於檢察官訊問時已坦承係因為貪心所以在丁○○告知ＳＩＭ卡係撿來的之後仍有借用一、二次等語（見
      偵查卷第三四頁），經核亦與被告丁○○所供係直接借Ｓ
      ＩＭ卡給被告甲○○，甲○○在看到丁○○替換ＳＩＭ卡
      時，問丁○○何以有另外一張卡，丁○○告知是撿到的之
      後，甲○○仍直接借用ＳＩＭ卡一、二次等情相符（見偵
      查卷第三三頁），果被告甲○○於知道ＳＩＭ卡為贓物後
      即未再借用，被告甲○○當無於檢察官訊問時為不實自白
      而自招罪責之理，況被告甲○○既然自己有行動電話門號
      ＳＩＭ卡，其手機因故障或沒電時亦應係以自己ＳＩＭ卡
      插入借得之手機使用，焉有單獨借用他人ＳＩＭ卡之理？
      又證人乙○○固於本院證稱：他與被告甲○○是在警員來
      金典ＫＴＶ訪視後，才經由同案被告丁○○之告知，得悉
      系爭ＳＩＭ卡是同案被告丁○○拾獲之贓物，這是因為警
      員來後，金典ＫＴＶ的老板向他們查證時，被告甲○○說
      不知道詳情，他也不知情，且同案被告丁○○向他們陳述
      實情時，被告甲○○的反應與他相同，所以他認為被告甲○○事前應不知情，但同案被告丁○○從未向他提及被告
      甲○○曾借用系爭ＳＩＭ卡等語（見本院卷第五五、五九
      、六三頁），惟按證人之推測之詞，除以實際經驗為基礎
      者外，不得作為證據，刑事訴訟法第一百六十條定有明文
      ，本案證人乙○○雖與被告甲○○同為金典ＫＴＶ之員工
      ，然針對被告甲○○向同案被告丁○○借用撥打系爭ＳＩ
      Ｍ卡行動電話之經過毫無所悉，且其證述各節與自身利害
      關係相涉（倘其於使用系爭ＳＩＭ卡前已知悉該卡之來源
      ，則其亦有涉犯刑事犯罪之可能），針對其自證對於系爭
      ＳＩＭ來源之認知梗概等語，已未可盡信，況以此推論被
      告甲○○主觀之認知，自難謂可採。綜上，足徵被告甲○○於本院所辯知道ＳＩＭ卡為來源不明贓物後即未再借用
      云云顯為卸責之詞，並不足採，被告甲○○於檢察官訊問
      時所供述反而符合事實而堪採信，此外，並有被告丁○○
      之供述及被害人丙○○指述在卷可稽（見偵查卷第三三至
      三四頁、第一五至一七頁），是被告成功舉之犯行事證明
      確，洵足認定。
二、被告甲○○所為係犯刑法第三百四十九條第一項之收受贓物
    罪及電信法第五十六條第一項之盜用他人電信設備通信罪。
    被告甲○○所犯上開二罪，有方法目的之牽連關係，應各依
    牽連犯之規定，從一重之盜用他人電信設備通信罪論處。被
    告甲○○二次盜用他人電信設備通信犯行，時間緊接，所犯
    罪相同，顯係以概括之犯意為之，為連續犯，應依法論以一
    罪，並加重其刑。爰審酌被告甲○○因一時貪念之犯罪動機
    ，盜用被害人ＳＩＭ卡通話獲取之不法利益為一百七十九點
    八元，造成被害人之損失均尚非重大，被告甲○○盜打次數
    雖僅有二通，但曾坦承犯行，於原審調查及本院審理時又否
    認犯行，飾詞辯解，態度不佳等一切情狀，是認原審依刑事
    訴訟法第四百四十九條第一項，電信法第五十六條第一項、
    刑法第三百四十九條第一項、第十一條前段、第五十六條、
    第五十五條、第四十一條第一項，罰金罰鍰提高標準條例第
    一條前段、第二條之規定，認定事實並量處主文所示之刑，
    實屬妥善適法，被告甲○○以前揭所示四點理由上訴否認犯
    罪，而指摘原判決不當，均核屬無據，難謂有理，應予駁回
    。另原審復斟酌被害人丙○○已與被告甲○○達成和解，被
    告甲○○前未曾受有期徒刑以上刑之宣告，有臺灣高等法院
    被告前案紀錄表一份可按，認被告甲○○經此刑之宣告後，
    當深自警醒，無再犯之虞，並依據前開主刑之輕重，認被告
    甲○○前開宣告之刑以暫不執行為適當，依刑法第七十四條
    第一款、第九十三條第一項，宣告被告甲○○緩刑二年，並
    於緩刑期內付保護管束，以導正被告甲○○知法守法觀念，
    兼觀後效，其從刑與罪質、主刑量度之比例均屬適切妥當，
    自當予以維持，附此敘明。
據上論結，依刑事訴訟法第四百五十五條之一第一項、第三項、
第三百六十八條，判決主如文。
本案經檢察官林忠義到庭執行職務
中　　華　　民　　國　　94　　年　　11　　月　　30　　日
                    臺灣新竹地方法院第五法庭
                            審判長法  官  陳健順
                                  法  官  楊惠芬
                                  法  官  劉兆菊
以上正本證明與原本無異。
本案不得上訴。
中　　華　　民　　國　　94　　年　　12　　月　　1 　　日
                                  書記官  龔紀亞
附錄本案論罪科刑法條全文：
電信法第五十六條第一項
意圖為自己或第三人不法之利益，以有線、無線或其他電磁方式
，盜接或盜用他人電信設備通信者，處五年以下有期徒刑，得併
科新台幣一百五十萬元以下罰金。
刑法第三百四十九條第一項（收受贓物罪）
收受贓物者，處三年以下有期徒刑、拘役或五百元以下罰金。
